【裁判字號】    95,聲,2436
【裁判日期】    951229
【裁判案由】    聲請迴避
【裁判全文】
臺灣高雄地方法院民事裁定              95年度聲字第2436號
聲  請  人  甲○○
相  對  人  高雄區中小企業銀行股份有限公司
法定代理人  乙○○
聲請人就與相對人間之損害賠事件間請求聲請迴避事件，聲請人
聲請法官迴避，本院裁定如下：
  主  文
聲請駁回。
聲請費用由聲請人負擔。
  理  由
一、聲請意旨略以：聲請人與相對人間損害賠償訴訟事件（本院
    92年度重訴字第109 號），分由鄭詠仁法官審理，詎民國95
    年12月14日開庭時，鄭詠仁法官竟表示，民事庭不能推翻刑
    事庭判決，將以刑事判決為本案審判依據，被告賠償金額平
    均一人才200 萬元而已，明顯有未審先判偏頗之情。另本件
    承辦審判長係謝靜雯法官，緣聲請人於10餘年前曾為原告而
    與人訴訟，當時審判長即謝靜雯法官，結果於審理中雙方有
    極不愉快之辯論過程，則本件訴訟執行審判職務時，實難免
    有嫌隙存在，而有偏頗之虞。綜上，鄭詠仁法官及謝靜雯法
    官認事用法、執行職務有偏頗之虞，爰依民事訴訟法第33條
    第1 項第2 款之規定，聲請裁定2 位法官迴避等語。
二、按民事訴訟法第33條第1 項第2 款所謂足認法官執行職務有
    偏頗之虞者，應以法官對於訴訟標的有特別利害關係，或與
    當事人之一造有密切之交誼或嫌怨，或基於其他情形客觀上
    足疑其為不公平之審判者為其原因事實，若僅憑當事人之主
    觀臆測，或不滿意法官進行訴訟遲緩，或認法官指揮訴訟欠
    當，則不得謂其有偏頗之虞，有最高法院69年台抗第457 號
    判例意旨參照。且此種迴避原因，依同法第34條第2 項及第
    284 條規定，應自為聲請之日起3 日內提出能即時調查之證
    據以釋明之。
三、經查，本件聲請人聲請法官鄭詠仁迴避之原因無非以其闡明
    權之行使不當為由，惟依聲請人所主張事實，經本院職權調
    取本院92年度重訴字第109 號損害賠償事件，聲請人所舉之
    事項並未見於是日準備程序筆錄中，然依系爭準備程序期日
    之進行情形觀之，承辦法官乃係依原卷已調查所得及個人之
    見解命當事人就其等對事實不同之認知詳為陳述，並以其整
    理之爭點試圖為協議及就請求金額部分再次請聲請人表述意
    見，而調查證據、試行和解及行使闡明權本為法官之權責，
    縱其為勸喻時所舉事例或言詞為雙方不願接受，此亦僅為指
    揮訴訟妥當性之問題而已，而聲請人所指之迴避事由或為其
    主觀之臆測或為不滿，此核與上述說明之所謂足認法官執行
    職務有偏頗之虞者，乃係指法官於訴訟之結果有利害關係或
    於當事人有親交嫌怨等客觀事實，而足使人疑其為不公平之
    審判者而言之情形不合，且聲請人亦未提出能即時調查之證
    據以釋明之，故其聲請法官迴避，依法自不應予以准許。
四、再核閱全卷均未見謝靜雯審判長執行職務有何偏頗情事，且
    該案件尚未進入該庭合議庭審判之辯論程序，揆諸前揭之說
    明，自不能僅憑聲請人前有謝靜雯審判長之承審過案件，即
    遽臆測其執行職務將有偏頗之虞。
五、從而，本件聲請人聲請承審法官鄭詠仁及審判長謝靜雯迴避
    ，皆為無理由，應予駁回。
六、依民事訴訟法第95條、第78條，裁定如主文。
中    華    民    國    95    年    12    月    29    日
             民事第五庭審判長   法  官    李昭彥
                                法  官    柯彩燕
                                法  官    陳銘珠
上為正本係照原本作成。
如不服本裁定應於送達10日內向本院提出抗告狀，並繳納裁判費
新台幣1,000元。
中    華    民    國    95    年    12    月    29    日
                                書記官   曾瓊玉


司法院資訊處製作；財團法人民間司法改革基金會備份。
